【裁判字號】    90,台上,761
【裁判日期】    900215
【裁判案由】    業務過失致人於死
【裁判全文】
最高法院刑事判決                                  九十年度台上字第七六一號
    上  訴  人  乙○○
                甲○○
    右  一  人
    選任辯護人  黃佩韻律師
右上訴人等因業務過失致人於死案件，不服台灣高等法院台中分院中華民國八十九年
十一月六日第二審判決（八十九年度交上訴字第七九一號，起訴案號：台灣台中地方
法院檢察署八十八年度偵字第一八○四八號），提起上訴，本院判決如左：
    主  文
上訴駁回。
    理  由
按刑事訴訟法第三百七十七條規定，上訴於第三審法院，非以判決違背法令為理由，
不得為之。是提起第三審上訴，應以原判決違背法令為理由，係屬法定要件。如果上
訴理由狀並未依據卷內訴訟資料，具體指摘原判決不適用何種法則或如何適用不當，
或所指摘原判決違法情事，顯與法律規定得為第三審上訴理由之違法情形，不相適合
時，均應認其上訴為違背法律上之程式，予以駁回。本件原判決綜合調查證據之結果
，認上訴人乙○○及甲○○各犯有刑法第二百七十六條第二項從事業務之人，因業務
上之過失致人於死罪之事實，因認乙○○部分之第一審判決，量處有期徒刑伍月，為
無不合，予以維持，駁回上訴人在第二審之上訴，另撤銷甲○○部分之第一審科刑判
決，改判仍論甲○○以上開罪名，量處有期徒刑拾月，已分別詳認定犯罪事實之依
據及憑以認定之理由，並對上訴人等否認具有業務上過失之辯詞，如何不足採信，均
已依據卷內資料予以指駁及說明，從形式上觀察，原判決並無違背法令情形。按上訴
人等如何具業務上過失，致本件犯行之成立，原判決已於理由一至三詳述其調查審認
之結果，核屬事實審法院採證認事職權之適法行使。次按事實之認定及證據之取捨，
乃屬事實審法院之職權。證人等所為供述，何者為可採，事實審法院本得參酌其他相
關證據為自由之判斷，苟無違反經驗法則或論理法則，自難指為違法。原判決依憑乙
○○及甲○○於一審及原審時之陳述，告訴人謝清堂及告訴代理人張慶達律師之指訴
，證人袁志光、李建軍、陳金益及員警黃鴻智、馬碩鴻於原審時之供證，道路交通事
故調查報告表、現場照片、大客車與機車擦撞痕跡照片、檢察官履勘筆錄、法醫相驗
屍體證明書、驗斷書、勘驗筆錄、台灣省台中市區車輛行車事故鑑定委員會鑑定意見
書，及台灣省汽車肇事覆議鑑定委員會覆議函（見原判決理由一至三）等證據，及其
他調查證據之結果，認定上訴人等確有本件犯行，且甲○○非自首，摒棄不採上訴人
等及袁志光、李建軍、陳金益所為有利之詞，經核其證據之取捨及證明力之判斷於法
均無不合。上訴意旨仍執其在原審之辯詞，謂乙○○民國八十八年九月九日及同年月
十五日有關「以駕駛為附隨業務」陳述之一審審判筆錄，係遭承審法官誘導訊問而陷
於錯誤之回答，乙○○係永吉清潔公司負責人，聘有司機林志賢駕駛小貨車從事清潔
工作，乙○○自非以駕駛為附隨業務之人，甲○○所駕駛之大客車及被害人張卿峰所
騎乘之機車，均未撞及乙○○併排停車之自小貨車，況大客車撞及機車時，張卿峰未
立即死亡，係因大客車繼續拖行十三點八公尺，張卿峰始傷重死亡，乙○○併排停車
自與張卿峰之死亡無相當因果關係；另甲○○遵循車道靠左行駛，自無預見自後超車
之機車之可能，而張卿峰所騎乘之機車，僅尾部置物架凹損，大客車右前角保險桿及
機車左側車身，均無其它擦撞痕跡，機車凹損部分顯非遭大客車撞及，且甲○○於肇
事之始，即向台中市消防局執勤人員許明雄自首，自應依法減輕其刑等語，係就原判
決已詳為論斷與說明之事項，再事爭執，殊非適法之第三審上訴理由。至張卿峰是否
駕駛機車欲超越大客車，並疏於注意左方有大客車駛至，及乙○○是否聘有司機駕駛
小貨車從事清潔工作，均不影響上訴人等成罪。又按刑事訴訟法第三百七十九條第十
款所謂應於審判期日調查之證據，必須該證據確與待證事實有重要關係，就其案情委
有調查之必要者而言。本件事證已臻明確，原審未依乙○○聲請，傳訊林志賢到庭訊
問，以確定其是否為乙○○之聘僱司機，乙○○平日是否駕車載運清潔工具出門工作
，及丈量大客車寬度，以確認大客車與機車併行寬度，是否未超過本件小貨車與左側
道路邊線四公尺以上之距離，另依法查明實際肇事經過及甲○○有無違反注意義務，
並再傳訊許明雄到庭，訊問其是否到達現場，及甲○○是否向其自首等情為無益之調
查，自不得指為調查未盡。另上訴意旨謂，原判決認定機車因前有小貨車併排停車致
偏左行駛；林志賢之勞工保險卡、乙○○非以駕駛為附隨業務之辯詞，及袁志光、李
建軍、陳金益所為有利乙○○之證言等情事，未為說明認定事實之依據及不予採信之
理由，惟查原判決理由一至三，已就上開情節詳述其調查審認之意見，上訴意旨執此
爭執，顯有誤會。此外，上訴人等徒憑己意，對原審職權之適法行使及原判決理由已
詳為論斷之事項，再事爭辯，顯與法定上訴第三審之形式要件不符，其等上訴違背法
律上之程式，均應予駁回。
據上論結，應依刑事訴訟法第三百九十五條前段，判決如主文。
中      華      民      國     九十     年      二      月     十五     日
                              最高法院刑事第六庭
                                  審判長法官  謝  家  鶴
                                        法官  洪  文  章
                                        法官  花  滿  堂
                                        法官  陳  世  淙
                                        法官  洪  佳  濱
      右正本證明與原本無異
                                              書  記  官
中      華      民      國     九十     年      三      月      九      日


司法院資訊處製作；財團法人民間司法改革基金會備份。
